【裁判字號】    98,交聲,48
【裁判日期】    980527
【裁判案由】    聲明異議
【裁判全文】
臺灣屏東地方法院交通事件裁定          98年度交聲字第48號
原處分機關  交通部公路總局高雄區監理所屏東監理站
異  議  人  甲○○
即受處分人
上列受處分人因違反道路交通管理處罰條例案件，對於交通路公
路總局屏東監理站民國98年1 月23日所為之處分（原處分案號：
屏監違字第82-ZEC035002號），聲明異議，本院裁定如下：
    主  文
異議駁回。
    理  由
一、原處分意旨略以：異議人即受處分人甲○○君 (下稱：異議
    人)所 有9M-3235 號自用小客車於民國 (下同)97 年11月15
    日15時57分被警舉發「行駛高速公路，未依規定行駛車道」
    違規有公警局交字第ZEC035002 號違規單可稽，並經舉發單
    位查覆稱依法舉發無誤，本站爰依道路交通管理處罰條例第
    33條第1 項第3 款暨違反道路交通管理事件統一裁罰基準表
    第33條第1 項第3 款裁處 (小型車)異 議人繳納罰款新台幣
     (下同)3,000 元 整，並依道路通管理處罰條例第63條第1
    項記違規點數1 點，核無違誤。
二、異議意旨略以：本人於97年11月15日下午3 時57分，因駛於
    竹田交流道入口處，不慎稍壓槽化線，以至遭有關單位照相
    告發。本人遵照規定，汽車駛離高速公路主線車道，有先駛
    入外側車道，再循減速車道，漸降低速率行駛。但因入口減
    速帶距離彎短，以至左車輪在不知覺中壓線，因本人平日開
    車都非常遵守交通法規。但因本人對地方有一點不熟悉而遭
    舉發罰款3,000 元，甚感無辜。但因本人在這波不景氣中，
    也深受其害，目前還沒找到工作，經濟上壓力真的很大，又
    逢年關，更是雪上加霜，面對此重罰己無力繳納。特立此據
    ，懇請庭上准予扣押駕照，以替代罰鍰。
三、查異議人甲○○前於97年11月15日15時57分許，駕駛車號9M
    -3235 號自用小客車，行經屏東縣竹田鄉國道三號北上415.
    9 公里處時，因被舉發有「行駛高速公路未依規定變換車道
    」違規，有內政部警政署國道公路警察局公警局交字第ZEC0
    35002 號違規事件舉發通知單暨採證照片附卷可按，並據異
    議人所不爭執，以上情事可堪認定為事實。
四、異議人雖以前開情詞置辯，惟查：
    (一)異議人當時係在國道三號高速公路415.9 公里處，欲下竹
      田交流道時，因疏未先駛入減速車道，至交道道出口處其
      左側車輪跨越槽化線行駛，此有採證照片4 張連續畫面附
      卷可佐，違規事實明確。
    (二)按槽化線係用以引導車輛駕駛人循指示之路線行駛，並柰
      止跨越，道路交通標誌標線號誌設置規則第171 條第1 項
      定有明文；又汽車駛離高速公路主線車道，擬進入交流道
      時，應先駛入外側車道，再循減速車道逐漸降低速率行駛
      之，此觀諸，高速公路及快速公路交通管制規則第18條規
      定自明。又汽車行駛於高速公路、快速公路或設站管制之
      道路，不遵使用限制、禁止、行車管制及管理事項之管制
      規則而有下列行為者，處汽車駕駛人新臺幣3,000元以上
      6,000 元以下罰鍰：三、未依規定行駛車道，道路交通管
      理處罰條例第33條第1 項第3 款規定明文。查本件異議人
      於欲下竹田交流道時，疏未注意前述管制規則，未依規定
      行駛車道，致跨越槽化線，違反前開處罰條例第33條第1
      項第3 款規定，已可認定。至於異議意旨請求易處吊扣駕
      照云云，惟查交通違規所處罰鍰易處吊扣駕駛執照制度，
      因過於浮濫，本次 (94年)法 律修正時，正將該易處吊扣
      制度廢除，故依現道路交通管理處罰條例已無替代處罰，
      異議人申請易處吊扣於法無據，無得准許。
五、從而本件應依道路交通管理處罰條例第33條第1 項第3 款規
    定 (原裁決書「舉發違規事實」誤載為: 行駛高速公路未依
    規定變換車道，及誤引用同條例第33條第1 項第4 款部分，
    均應予更正)暨 違反道路交通管理事件統一裁罰基準表第33
    條第1 項第3 款規定 (小型車部分)裁 處異議人罰款3,000
    元，並依道路通管理處罰條例第63條第1 項記違規點數1 點
    ，核無違誤。
六、綜上所述，本件異議為無理由應予駁回，爰依道路交通案件
    處理辦法第19條裁定如主文。
中    華    民    國    98    年    5     月    27    日
                  交通法庭    法  官  朱盈吉
上正本證明與原本無異
如不服本裁定應於收受送達後五日內向本院提出抗告書狀敘述抗
告之理由抗告於台灣高等法院高雄分院。
中    華    民    國    98    年    6     月    2     日
                              書記官    林祥玉


司法院資訊處製作；財團法人民間司法改革基金會備份。
